# 外商投资企业计提三项基金以及其他基金（除分红）的会计处理

提问人：rock1978 时间：2012-04-17 14:54:27
请教各位高手：外商投资企业应法定公积金、计提企业发展基金、职工奖励基金等必须计提的基金。该企业在计提这些基金时，均经过了董事会的批准。问题是董事会在第二年的四月才召开，请问除法定公积金外，企业发展基金和职工奖励基金在会计处理时是否需要调整期初数？是否有准则和文件支持这些处理方法？谢谢

回答人：chenyiwei
外商投资企业三项基金的提取，应当以董事会决议作为会计处理的依据，而年初尚不存在作为计提基础的董事会决议，因此不能追溯调整前期数据。具体会计处理可参阅《计学撮要》P367～ 370 。